臺灣高等法院臺中分院刑事判決　　　　96年度上訴字第1993號
上　訴　人
即　被　告　丁○○
指定辯護人　本院公設辯護人　戊○○
上列上訴人因違反槍砲彈藥刀械管制條例等案件，不服臺灣苗栗
地方法院96年度訴字第117號中華民國96年5月24日第一審判決（
起訴案號：臺灣苗栗地方法院檢察署95年度偵字第5003號），提
起上訴，本院判決如下：
    主  文
上訴駁回。
    事  實
一、丁○○素行不佳，前曾有多次犯罪前科，其中所犯竊盜罪經
    臺灣苗栗地方法院於民國（下同）92年8月18日以92年度易
    字第190號判處有期徒刑6月確定，甫於同年11月10日易科罰
    金執行完畢。詎丁○○仍不知悔改，明知未經主管機關即苗
    栗縣警察局許可，不得持有槍械，竟仍於95年8月21日18時
    許，在林懷志位於苗栗縣泰安鄉象鼻村4鄰永安36之1號之住
    處，向林懷志借得可供發射金屬或子彈具有殺傷力之土造長
    槍1枝（槍枝管制編號：0000000000）後而持有之。嗣復另
    行起意，與周逢春（業經臺灣苗栗地方法院另案判刑確定）
    共同基於竊盜之犯意聯絡，於95年8月28日19時許，由周逢
    春駕駛車號T6-3457號自用小客車，並持客觀上對人之生命
    、身體具有危險可供為兇器使用之破壞剪1支，而丁○○則
    駕駛車號1151-LM號自用小客貨車，並持上開土造長槍，至
    苗栗縣卓蘭鎮內灣里白布帆58線處，車抵上開現場後，由丁
    ○○在山上負責切斷電源，周逢春則在山下以持上開破壞剪
    剪斷電纜線之方式，著手竊取丙○○及乙○○所有之PVC、1
    4mm電纜線（風雨線）時，為上山巡視之丙○○及乙○○當
    場發現，經報警後，經警在苗栗縣卓蘭鎮往內灣里白布帆第
    1座鐵橋旁查獲周逢春，並扣得周逢春所有持供竊盜用之破
    壞剪1支；丁○○則當場將持有之上開土造長槍棄置於草叢
    內後，駕車趁隙逃逸（丁○○竊盜部分業經原審判處有期徒
    刑6月確定在案）。嗣為警循線查獲丁○○，並扣得其持有
    之上開具有殺傷力之土造長槍1枝，而查獲上情。
二、案經苗栗縣警察局大湖分局報請臺灣苗栗地方法院檢察署檢
    察官偵查起訴。
    理  由
一、訊據上訴人即被告（下稱被告）丁○○對於上開犯罪事實供
    認不諱（見本院卷第25頁、第36頁至第37頁），核與證人林
    懷志於偵查時結證之情節相符（見偵查卷第64頁至第65頁）
    ，並有扣案之上開土造長槍1枝足稽。又扣案之上開土造長
    槍1枝經送請內政部警政署刑事警察局鑑定結果，認係由木
    質槍身及土造金屬槍管結合而成之土造長槍，以打擊槍管側
    邊導火孔之底火（藥）引爆槍管內火藥為發射動力，機械性
    能良好，可發射彈丸，認具殺傷力，亦有該局95年9月25日
    刑鑑字第0950137267號槍彈鑑定書1份附卷可稽（見偵查卷
    第55頁至第57頁），足見被告之上揭自白與事實相符，堪足
    採信。是罪證明確，被告之犯行堪以認定。
二、按被告以外之人於偵查中向檢察官所為之陳述，除顯有不可
    信之情況者外，得為證據，刑事訴訟法第159條之1第2項定
    有明文。查證人林懷志於偵查時所為之上開陳述，業經其於
    供前具結，足以擔保其陳述之真實性，且以我國現今實務運
    作情形，檢察官多能遵守程序正義，不致有違法取供之情形
    ，況該證人所為之上開陳述，核與被告於本院自白之情節相
    符，並無顯有不可信之情況，依上開規定，自得為證據。
三、核被告所為，係犯槍砲彈藥刀械管制條例第8條第4項之未經
    許可持有可發射子彈具殺傷力之土造長槍罪。又被告素行不
    佳，前曾有多次犯罪前科，其中所犯之竊盜罪經臺灣苗栗地
    方法院於92年8月18日以92年度易字第190號判處有期徒刑6
    月確定，甫於同年11月10日易科罰金執行完畢，有臺灣高等
    法院被告前案紀錄表1份在卷可稽，其於有期徒刑執行完畢
    後5年內，故意再犯有期徒刑以上刑之本罪，為累犯，應依
    刑法第47條第1項之規定加重其刑。原審調查後，適用槍砲
    彈藥刀械管制條例第8條第4項、刑法第11條前段、第47條第
    1項、第38條第1項第1款、第42條第3項前段，並審酌被告素
    行不佳（前曾有多次犯罪前科，已如前述），原應從重量刑
    ，惟參酌被告持有槍枝時間不長即經查獲，對社會危害尚非
    鉅大，且犯後於法院審理中坦承犯行，尚知所悔悟，犯後態
    度尚佳及檢察官具體求刑有期徒刑4年等一切情狀，量處被
    告有期徒刑3年4月，併科罰金新台幣3萬元，並就併科罰金
    部分諭知易服勞役之折算標準，以示懲儆。又以扣案之上開
    土造長槍1枝，係屬違禁物，應依刑法第38條第1項第1款之
    規定宣告沒收云云，認事用法核無違誤，量刑亦妥適。被告
    上訴意旨指摘原判決量刑過重，並請求宣告有期徒刑1年云
    云，惟查未經許可持有可發射子彈具殺傷力之土造長槍罪之
    最輕本刑為3年以上有期徒刑之罪，且被告又累犯，原審予
    以量處有期徒刑3年4月，併科罰金新台幣3萬元，並無顯然
    過重之情形，是被告之上訴並無理由，應予駁回。
四、據上論結，應依刑事訴訟法第368條，判決如主文。
本案經檢察官甲○○到庭執行職務。
中　　華　　民　　國　　96　　年　　8 　　月　　21　　日
            刑事第八庭  審判長法  官  羅  得  村
                              法  官  陳  宏  卿
                              法  官  劉  榮  服
上列正本證明與原本無異。
如不服本判決應於收受送達後十日內向本院提出上訴書狀，其未
敘述上訴之理由者並得於提起上訴後十日內向本院補提理由書（
均須按他造當事人之人數附繕本）。
                              書記官  周  巧  屏
中　　華　　民　　國　　96　　年　　8 　　月　　21　　日
附錄本案論罪科刑法條全文：
槍砲彈藥刀械管制條例第8條第4項：
未經許可，持有、寄藏或意圖販賣而陳列第1 項所列槍枝者，處
3 年以上10年以下有期徒刑，併科新臺幣700 萬元以下罰金。
